【裁判字號】    98,易,3208
【裁判日期】    981211
【裁判案由】    竊盜
【裁判全文】
臺灣臺北地方法院刑事判決              98年度易字第3208號
公  訴  人  臺灣臺北地方法院檢察署檢察官
被      告  甲○○
上列被告因竊盜等案件，經檢察官提起公訴（98年度偵字第2462
9號），本院判決如下：
    主  文
甲○○犯竊盜未遂罪，累犯，處有期徒刑月，如易科罰金，以
新臺幣壹仟元折算壹日；又犯竊盜罪，累犯，處有期徒刑肆月，
如易科罰金，以新臺幣壹仟元折算壹日。應執行有期徒刑陸月，
如易科罰金，以新臺幣壹仟元折算壹日。
    事  實
一、甲○○曾於民國97年間，因竊盜案件，各經本院以97年度易
    字第501號判處有期徒刑7月、7月確定，97年度簡字第400號
    判處有期徒刑6月確定；其復因施用毒品案件，經本院以97
    年度簡字第1099號判處有期徒刑2月、2月確定；嗣上開案件
    經本院以97年度聲字第1174號裁定其應執行有期徒刑1年6月
    確定，甫於98年6 月28日保護管束期滿，其徒刑執行完畢。
二、詎甲○○猶不知悔改，於98年7月18日下午2時45分許，在臺
    北市○○區○○街35巷口，適見乙○○所有之車牌號碼R4─
    9312號自用小客車停在該處無人看管之際，竟意圖為自己不
    法之所有及毀損之故意，拾起該處旁邊盆栽之磚頭，持磚頭
    砸上開R4─9312號自用小客車右前車窗玻璃致毀損破裂之方
    式著手從前車窗爬進去車內行竊，扳壞該車副駕駛座座椅並
    破壞車內汽車音響，找尋車內之財物欲竊取，均致不堪使用
    ，足生損害於乙○○，然因車內無現金零錢或值錢的東西，
    因而未得逞，始行離去。
三、其復於98年8月2日上午9 時30分許，在臺北市○○區○○街
    118 號前，適見丙○○所有車牌號碼8922─FK號自用小客車
    停在該處無人看管之際，萌生意圖為自己不法之所有之犯意
    ，拾起該處旁邊之磚頭，持磚頭砸上開8922─FK號自用小客
    車之後車窗玻璃致毀損破裂之方式著手從後車窗爬進去車內
    行竊（毀損罪嫌部分，未據丙○○告訴），竊得車內硬幣總
    計約新臺幣（下同）200元，得手後，始行離去。
四、嗣經乙○○、丙○○發覺後報警，為警分別在上開R4─9312
    號自小客車右前座椅椅背、頭枕上採獲血跡，及在上開8922
    ─FK號自小客車右後車窗玻璃上採集指紋，分別經送臺北市
    政府警察局刑事鑑定中心，及內政部刑事警察局指紋室鑑定
    結果，上開血跡與甲○○DNA 型別相符，上開指紋與甲○○
    指紋卡之右中指、右環指指紋相符，乃查悉上情。
五、案經乙○○、丙○○訴由臺北市政府警察局萬華分局報告臺
    灣臺北地方法院檢察署檢察官偵查起訴。
    理  由
壹、程序方面
一、按除被告所犯為死刑、無期徒刑、最輕本刑為3 年以上有期
    徒刑之罪或高等法院管轄第一審案件者外，於法院行準備程
    序進行中，被告先就被訴事實為有罪之陳述時，審判長得告
    知被告簡式審判程序之旨，並聽取當事人、代理人、辯護人
    及輔佐人之意見後，裁定進行簡式審判程序；且受命法官行
    準備程序，與法院或審判長有同一之權限；又簡式審判程序
    之證據調查，不受刑事訴訟法第159條第1項、第161條之2、
    第161條之3、第163條之1及第164條至第170條規定之限制，
    刑事訴訟法第273條之1第1項、第279條第2項前段、第273條
    之2 各有明文。
二、查本件被告甲○○所犯為死刑、無期徒刑、最輕本刑為3 年
    以上有期徒刑以外之罪，且非高等法院管轄第一審之案件，
    其於準備程序就前揭被訴事實為有罪之陳述，經受命法官告
    知簡式審判程序之旨，並聽取當事人之意見後，本院認無不
    得或不宜改依簡式審判程序進行之處，爰依刑事訴訟法第27
    3 條之1第1項、第284條之1，爰裁定本件由受命法官獨任進
    行簡式審判程序，合先敘明。
貳、實體方面
一、上揭毀損犯行、竊盜未遂犯行及竊盜既遂犯行之事實，業據
    被告於本院98年11月27日準備程序、審判程序時均供坦不諱
    （見本院98年度易字第3208號，以下簡稱本院卷，第14頁反
    面、第16頁反面至第17頁），核與證人乙○○於98年7月18
    日警詢時之證述、證人丙○○於98年9 月20日警詢時之證述
    情節大致符合（見臺灣臺北地方法院檢察署98年度偵字第24
    629 號編號B，以下簡稱B卷，第7至8頁、第10至12頁），並
    有被害人乙○○及丙○○之身分證及上開機車行車執照影本
    、臺北市政府警察局萬華分局西園路派出所受理刑事案件報
    案三聯單【報案人：乙○○】、臺北市政府警察局萬華分局
    東園街派出所受理刑事案件報案三聯單【報案人：丙○○】
    、臺北市政府警察局萬華分局乙○○上開R4─9312車內遭竊
    盜未遂案刑案現場勘察報告、臺北市政府警察局98年9月22
    日北市警鑑字第09834274800號函檢送「乙○○自小客車R4
    ─9312車內遭竊案」DNA鑑驗書、臺北市政府警察局98年9月
    4日北市警鑑字第09834056100號函檢送「林彥伶自小客車財
    物失竊案」與「邱嘉彥涉嫌竊盜比對」DNA鑑驗書、上開R4
    ─9312車內遭竊案件之刑案現場照片10張、臺北市政府警察
    局萬華分局丙○○上開8922─FK號自用小客車內財務遭竊案
    刑案現場勘察報告、98年9月4日簽及內政部警政署刑事警察
    局刑紋字第0980114542號鑑驗書、上開8922─FK案件之刑案
    現場照片24張附卷可稽（見B卷，第9頁、第13頁、第15至57
    頁）。是被告自白與事實相符，應堪採信，而本件事證明確
    ，被告上開犯行應堪認定。
二、核被告所為，係犯刑法第354 條致令他人物品不堪用罪、第
    320條第3項、第1 項竊盜未遂罪，第320條第1項竊盜既遂罪
    。其拾起該處旁邊盆栽之磚頭，持磚頭著手砸上開R4─9312
    號自用小客車右前車窗玻璃致毀損破裂之方式，為行竊著手
    及致毀損破裂之方式著手從前車窗爬進去車內行竊，扳壞該
    車副駕駛座座椅並破壞車內汽車音響，找尋車內之財物欲竊
    取，均致不堪使用，足生損害於被害人乙○○然因車內無現
    金零錢或值錢的東西，因而未得逞之犯致令他人物品不堪用
    罪之犯行係屬法律上一行為而觸犯刑法第354 條致令他人物
    品不堪用罪，與刑法第320條第3項、第1 項竊盜未遂罪，為
    想像競合犯，應依刑法第55條規定從一重竊盜未遂罪論處，
    並應依同法第25條第2 項之規定，減輕其刑。再本件起訴書
    之犯罪事實己詳載論述上開刑法第354 條致令他人物品不堪
    用罪之事實，雖漏列刑法第354 條罪名，惟已為起訴效力所
    及，且不妨害被告攻擊防禦及不影響判決結果，自為本院審
    判範圍所及，附此敘明。又被告上開犯竊盜未遂罪、犯竊盜
    既遂罪間，二者犯意、時間、罪名均不同，應為數罪併罰。
    又被告有上述事實欄之前科紀錄，亦有臺灣高等法院被告前
    案紀錄表1份在卷可稽，其於受有期徒刑執行完畢後，5年內
    故意再犯本案上開有期徒刑以上之罪，為累犯，應依刑法第
    47條第1 項之規定，加重其刑，事實二部分並與上開刑法第
    25條第2項減輕規定，應依刑法第71條第1項規定先加後減之
    。
三、玆審酌被告有竊盜等前案紀錄係假釋出監執行保護管束中，
    有臺灣高等法院被告前案紀錄表1 份在卷可查，其素行不佳
    ，正值青壯，不思以正當途徑賺取所需，僅因失業沒錢即2
    次竊取他人之物，蔑視他人之財產權，實有不該，惟念本件
    所竊之物價值非鉅，暨被告坦承犯行，並有悔意、犯後態度
    尚佳，僅因一時貪念，致罹刑典，並兼衡其犯罪動機、目的
    、手段、經濟情況、被害人損失等一切情狀，爰量處如主文
    所示之刑，並諭知如易科罰金從輕以新臺幣1,000元折算1日
    之折算標準，再定其應執行之刑及諭知如易科罰金之折算標
    準，用啟自新。至於上開磚頭非被告所有，且已滅失，業經
    被告供明在卷，爰不諭知宣告沒收，併此敘明。
據上論斷，應依刑事訴訟法第273條之1 第1 項、第299條第1 項
前段，刑法第第320第3項、第1項、第354條、第55條、第25條第
2 項、第47條第1項、第51條第5項、第41條第1項前段、第2項，
刑法施行法第1條之1判決如主文。
本案經檢察官陳國安到庭執行職務。
中    華    民    國    98    年     12    月   11    日
                    刑事第十九庭  法  官  施添寶
如不服本判決應於收受本判決後10日內向本院提出上訴書狀，並
應敘述具體理由，如未敘述上訴理由者，應於上訴期間屆滿後20
日內補提理由書狀於本院（均須按他造當事人之人數附繕本）「
切勿逕送上級法院」。告訴人或被害人如對於本判決不服者，應
具備理由請求檢察官上訴，其上訴期間之計算係以檢察官收受判
決正本之日期為準。
以上正本證明與原本無異。
                                   書記官  陳弘文
中    華    民    國    98    年     12    月   11    日
附錄：本案論罪科刑法條全文
中華民國刑法第320 條
（普通竊盜罪、竊佔罪）
意圖為自己或第三人不法之所有，而竊取他人之動產者，為竊盜
罪，處5 年以下有期徒刑、拘役或5 百元以下罰金。
意圖為自己或第三人不法之利益，而竊佔他人之不動產者，依前
項之規定處斷。
前二項之未遂犯罰之。

司法院資訊處製作；財團法人民間司法改革基金會備份。
